臺灣桃園地方法院刑事判決　　　　　　　 96年度易字第801號
公　訴　人　臺灣桃園地方法院檢察署檢察官
被　　　告　丁○○
　　　　　　　　　　　號（現於臺灣桃園監獄執行中）
上列被告因竊盜案件，經檢察官提起公訴（96年度偵字第9567號
），被告於本院準備程序進行中，就被訴事實為有罪之陳述，經
本院告知簡式審判程序意旨，並聽取公訴人及被告之意見後，本
院合議庭裁定依簡式審判程序審理，判決如下︰
    主  文
丁○○攜帶兇器竊盜未遂，處有期徒刑參月，扣案板手貳支沒收
；又攜帶兇器竊盜未遂，處有期徒刑參月，扣案板手貳支沒收；
又攜帶兇器竊盜未遂，處有期徒刑參月，扣案板手貳支沒收；又
攜帶兇器竊盜未遂，處有期徒刑參月，扣案板手貳支沒收。應執
行有期徒刑拾月，扣案板手貳支沒收。
    事  實
一、丁○○基於意圖為自己不法所有之犯意，於下列示時、地，
    竊取他人財物：(一)於96年3 月23日下午1 時許，持其所有客
    觀上可供兇器使用之板手2 支，行經桃園縣龍潭鄉○○路12
    1 巷105 弄旁之福德祠時，見該福德祠內有白鐵門，即使用
    上開板手拆卸該白鐵門而著手竊取之，但因該白鐵門之螺絲
    已經固定，丁○○即返回家中取出其所有可供兇器使用之鋸
    子1 支，再至該福德祠接續以該鋸子著手拆卸該白鐵門，惟
    因未能拆下該白鐵門而未得手。(二)再於同日下午1 時30分許
    ，持上開板手2 支、鋸子1 支至桃園縣龍潭鄉○○路133 巷
    內凌雲岡土地公廟，使用上開板手、鋸子著手拆卸該廟內之
    白鐵框而著手竊取之，惟因未能拆下而未得手。(三)又於同日
    下午2 時30分許，持上開板手、鋸子，至桃園縣龍潭鄉○○
    路○○段349 巷內土地公廟，使用上開工具著手拆卸該廟旁
    之白鐵護欄而著手竊取之，惟因未能拆下而未得手。(四)復於
    同日下午3 時30分許，持上開板手、鋸子，至桃園縣龍潭鄉
    黃塘村之福德祠，使用上開板手、鋸子著手竊取該福德祠內
    之白鐵供品桌，惟因無法鋸開該供品桌而未能得手，丁○○
    並將該鋸子丟棄在該福德祠旁之草叢。嗣於96年3 月25日下
    午4 時50分許，為警在桃園縣龍潭鄉○○街268 號利六久廢
    五金回收廠前查獲丁○○，始循線查知上情，並扣得上開板
    手2 支。
二、案經桃園縣政府警察局龍潭分局報請臺灣桃園地方法院檢察
    署檢察官偵查起訴。
    理  由
一、被告丁○○所犯為死刑、無刑徒刑、最輕本刑為3 年以上有
    期徒刑以外之罪，被告2 人於準備程序中就被訴事實為有罪
    之陳述，經法官告知簡式審判程序之旨，並聽取公訴人、被
    告之意見後，合議庭認為適宜，依刑事訴訟法第273 條之1
    第1 項規定，裁定由受命法官獨任進行簡式審判程序，先此
    敘明。
二、上揭犯罪事實，業據被告丁○○於警詢、偵訊及本院審理時
    坦承不諱，並經證人乙○○、甲○○、丙○○等人於警詢時
    陳述明確，且有現場採證照片13張及扣案板手2 支可資佐證
    ，足認被告上揭自白與事實相符，堪予採信。本件事證明確
    ，被告犯行洵堪認定，應依法論罪科刑。
三、查板手、鋸子均是金屬製品，質硬而型尖，客觀上足以危害
    他人生命、身體之安全，自屬兇器。又被告上開4 次行為，
    均已著手竊盜行為之實施，惟均未能竊取得手，其犯罪均屬
    未遂，是核被告上開4 次行為，均犯刑法第321 條第1 項第
    3 款、第2 項之攜帶兇器竊盜未遂罪。又按如數行為於同時
    同地或密切接近之時地實施，侵害同一之法益，各行為之獨
    立性極為薄弱，依一般社會健全觀念，在時間差距上，難以
    強行分開，在刑法評價上，以視為數個舉動之接續施行，合
    為包括之一行為予以評價，較為合理，則屬接續犯，最高法
    院著有86年台上字第3295號判例可資參照。查被告於96年3
    月23日下午1 時許，持其所有客觀上可供兇器使用之板手2
    支，至桃園縣龍潭鄉○○路121 巷105 弄旁之福德祠，以板
    手拆卸該福德祠之白鐵門後，因該白鐵門之螺絲已經固定，
    復返回家中取出其所有可供兇器使用之鋸子，再至該福德祠
    接續以該鋸子著手拆卸該白鐵門之先後行為，係基於同一竊
    盜犯意下之接續行為，僅侵害一個法益，此部分只論以一罪
    。又查被告所犯上開4 次竊盜犯行間，其侵害之法益各別，
    且犯意各別，行為互殊，應分論併罰，公訴意旨認應依接續
    犯處斷，尚有未洽，惟實行公訴檢察官已當庭更正被告所犯
    上開4 次竊盜犯行，應論以數罪，併此敘明。被告上開4 次
    竊盜行為之實施，均未生竊盜得手之結果，其犯罪尚屬未遂
    ，爰依刑法第25條第2 項規定，按既遂犯之刑度減輕其刑。
    爰審酌被告僅因缺錢花用，不思以正途賺取金錢，反而多次
    竊取他人財物，其所為對各被害人造成財產上損失，並考量
    被告之素行、生活狀況、犯後已坦承犯行等一切情狀等，分
    別量處如主文所示之刑，並定其應執行之刑。扣案板手2支
    為被告所有，供其犯上開竊盜罪之用，應依刑法第38條第1
    項第2 款宣告沒收。至於供被告上開竊盜犯罪所用之鋸子1
    支，已經被告丟棄，業經被告於審理時供述明確，顯已滅失
    ，又非違禁物，爰不宣告沒收。
據上論斷，應依刑事訴訟法第273 條之1 第1 項、第299 條第1
項前段，刑法第321 條第1 項第3 款、第2 項、第25條第2 項、
第51條第5 款、第38條第1 項第2 款，刑法施行法第1 條之1 第
1 項、第2 項，判決如主文。
本案經檢察官何嘉仁到庭執行職務。
中　　華　　民　　國　　96　　年　　6 　　月　　29　　日
                  刑事第七庭    法　官　劉為丕
上正本證明與原本無異。
如不服本判決，應於判決送達後10日內向本院提出上訴狀（應附
繕本），上訴於臺灣高等法院。
                                書記官  顏美惠
中　　華　　民　　國　　96　　年　　7 　　月　　2 　　日
附錄本案論罪科刑法條：
中華民國刑法第321條
（加重竊盜罪）
犯竊盜罪而有左列情形之一者，處6月以上、5年以下有期徒刑：
一  於夜間侵入住宅或有人居住之建築物、船艦或隱匿其內而
    犯之者。
二  毀越門扇、牆垣或其他安全設備而犯之者。
三  攜帶兇器而犯之者。
四  結夥三人以上而犯之者。
五  乘火災、水災或其他災害之際而犯之者。
六  在車站或埠頭而犯之者。
前項之未遂犯罰之。
